臺灣高雄地方法院刑事判決　　　　　　　96年度易字第3111號
公　訴　人　臺灣高雄地方法院檢察署檢察官
被　　　告　乙○○
　　　　　　　　　　　　(
上列被告因竊盜案件，經檢察官提起公訴（96年度偵字第22390
號），被告於本院審理中為有罪之陳述，經依簡式審判程序審理
，並判決如下：
    主  文
乙○○共同犯攜帶兇器竊盜罪，處有期徒刑柒月。又共同犯竊盜
未遂罪，處有期徒刑月。應執行有期徒刑捌月。
    事  實
一、乙○○與真實姓名、年籍不詳、綽號「阿生」之成年人，基
    於意圖為自己不法所有之犯意聯絡，於民國96年8 月2 日凌
    晨2 時許，在高雄市○鎮區鎮○路4 號前，由乙○○在旁把
    風，並推由「阿生」先以不詳方式開啟儀弘貿易有限公司（
    下稱儀弘公司）所有、車號YN-2683 號自用小貨車之車門後
    ，進入該貨車，繼而持客觀上足以對人之生命、身體安全構
    成威脅且具有危險性，可供兇器使用之一字型起子1 支，啟
    動該貨車之電門，乙○○即與「阿生」共乘該車駛離現場，
    而竊取得逞。又於同日凌晨4 時許，復與「阿生」另基於意
    圖為自己不法所有之犯意聯絡，駕駛上開車輛至位於高雄縣
    鳳山市○○段87之43號正興建房屋之工地，將該車停於工地
    旁，並進入該工地內，共同徒手搬運丙○所有而置於該工地
    牆角之鋼筋300 斤、板模夾鐵16支，而著手於竊盜行為，正
    擬將該等鋼筋、板模夾鐵搬運至貨車之際，即為巡邏至該處
    之員警當場查獲並逮捕乙○○，致未得逞；「阿生」則趁隙
    逃逸。
二、案經儀弘公司、丙○訴由高雄縣政府警察局鳳山分局報告臺
    灣高雄地方法院檢察署檢察官偵查起訴。
    理  由
一、按本件被告乙○○所犯係死刑、無期徒刑、最輕本刑為3 年
    以上有期徒刑以外之罪，其就被訴事實為有罪之陳述，經本
    院告知簡式審判程序之旨，並聽取其與檢察官之意見後，本
    院認無不得或不宜改依簡式審判程序進行之情事，依刑事訴
    訟法第273 條之1 第1 項規定，裁定進行簡式審判程序，合
    先敘明。
二、上揭事實，業據被告於本院審理時坦承不諱，核與告訴人儀
    弘公司代理人丁○○、告訴人丙○分別於警詢指述之情節相
    符，復有高雄縣政府警察局搜索扣押筆錄暨扣押物品目錄表
    、委託書、車籍查詢基本資料詳細畫面各1 份、贓物認領保
    管單2 份、現場照片及失竊物品照片共4 幀在卷可稽，足認
    被告之自白與事實相符，洵堪採為論罪科刑之依據。本案事
    證明確，被告共同攜帶兇器竊盜及普通竊盜未遂之犯行均堪
    以認定，應予依法論科。
三、按刑法上所謂兇器，其種類並無限制，凡客觀上對於人之生
    命、身體、安全構成威脅，具有危險性者均屬之，且祇須行
    竊時攜帶此種具有危險性之兇器為已足，並不以攜帶之初有
    行兇之意圖為必要，最高法院亦著有79年度台上字第5253號
    判例意旨供參照。次按竊盜罪既遂與未遂之區別，應以所竊
    之物已否移入自己權力支配之下為標準。若已將他人財物移
    歸自己所持，即應成立竊盜既遂罪，最高法院亦著有17年上
    字第509 號判例可參。而本件被告竊取上開貨車所使用之一
    字起子1 支，雖未經扣案，然核以本件一字起子既可用於開
    啟貨車電門，則其質地堅硬，堪可認定，是客觀上持以攻擊
    人體，對人之生命、身體、安全仍足以構成威脅，且有危險
    性，自屬兇器之一種。另被告與「阿生」進入上開工地後，
    雖搬運上揭鋼筋、板模夾鐵，而著手於竊盜行為，然尚未將
    該等物品搬至於上揭貨車上即為警查獲，則其所竊之物尚未
    移入自己權力支配之下，顯然已著手於竊盜行為之實行而未
    遂。核被告所為，分別係犯刑法第321 條第1 項第3 款之攜
    帶兇器竊盜罪及刑法第320 條第3 項、第1 項之竊盜未遂罪
    。被告已著手於上開竊盜行為之實行而不遂，為未遂犯，依
    刑法第25條規定按既遂犯之刑度減輕之。公訴意旨認被告已
    竊得該等鋼筋、板模夾鐵得手，係犯刑法第320 條第1 項竊
    盜既遂罪，容有誤會，惟此僅係犯罪狀態不同，不生變更起
    訴法條之問題，併予說明。被告與「阿生」間，就上揭犯行
    ，有犯意聯絡及行為分擔，均為共同正犯。被告所犯上開2
    罪間，犯意各別，行為互殊，應予分論併罰。爰審酌被告前
    有竊盜前科（不構成累犯），有臺灣高雄地方法院檢察署刑
    案資料查註紀錄表、台灣高等法院被告前案紀錄表各1 份可
    憑，其品行不佳。然念其於本院審理時已坦承犯行，態度良
    好，及所竊財物均已發還予告訴人，尚未造成實際損害，並
    考量其犯罪之手段、所生危害等一切情狀，分別量處如主文
    所示之刑，並定其應執行之刑，以示懲儆。又被告竊取上開
    貨車所使用之一字起子，業為「阿生」所帶走，而未扣案，
    且被告又無法提供「阿生」之年籍資料可供追查，亦據其供
    明在卷，為免執行困難，爰不予宣告沒收，附此敘明。
據上論斷，應依刑事訴訟法第273 條之1 第1 項、第299 條第1
項前段，刑法第28條、第321 條第1 項第3 款、第320 條第3 項
、第1 項、第25條第2 項、第51條第5 款，刑法施行法第1 條之
1 ，判決如主文。
本案經檢察官甲○○到庭執行職務。
中　　華　　民　　國　　96　　年　　10　　月　　16　　日
                  刑事第十三庭  法　官  黃苙荌
以上正本證明與原本無異。
如不服本判決應於收受本判決後10日內向本院提出上訴書狀，並
應敘述具體理由，如未敘述上訴理由者，應於上訴期間屆滿後20
日內補提理由書狀於本院（均須按他造當事人之人數附繕本）「
切勿逕送上級法院」。
中　　華　　民　　國　　96　　年　　10　　月　　16　　日
                                書記官  郭育秀
附錄論罪科刑法條：
中華民國刑法第321條
犯竊盜罪而有左列情形之一者，處6 月以上、5 年以下有期徒刑
：
一  於夜間侵入住宅或有人居住之建築物、船艦或隱匿其內而犯
    之者。
二  毀越門扇、牆垣或其他安全設備而犯之者。
三  攜帶兇器而犯之者。
四  結夥三人以上而犯之者。
五  乘火災、水災或其他災害之際而犯之者。
六  在車站或埠頭而犯之者。
前項之未遂犯罰之。
中華民國刑法第320 條
意圖為自己或第三人不法之所有，而竊取他人之動產者，為竊盜
罪，處5 年以下有期徒刑、拘役或5 百元以下罰金。
意圖為自己或第三人不法之利益，而竊佔他人之不動產者，依前
項之規定處斷。
前二項之未遂犯罰之。
